【裁判字號】    99,審訴,1069
【裁判日期】    990430
【裁判案由】    毒品危害防制條例
【裁判全文】
臺灣高雄地方法院刑事判決            99年度審訴字第1069號
公  訴  人  臺灣高雄地方法院檢察署檢察官
被      告  甲○○
上列被告因毒品危害防制條例案件，經檢察官提起公訴（99年度
毒偵字第1147號），被告就被訴事實為有罪之陳述，經告知簡式
審判程序之旨，並聽取被告與公訴人之意見後，本院合議庭裁定
由受命法官獨任進行簡式審判程序，本院判決如下：
    主  文
甲○○施用第一級毒品，累犯，處有期徒刑玖月。又持有第一級
毒品，累犯，處拘役參拾日，如易科罰金，以新臺幣壹仟元折算
壹日；扣案第一級毒品海洛因壹包（含包裝袋，驗前淨重零點零
捌公克、驗後淨重零點零陸玖公克），沒收銷燬之。
    事  實
一、甲○○前於民國91年間，因施用毒品案件，經本院裁定送觀
    察、勒戒後，認無繼續施用毒品之傾向，而於91年8 月12日
    觀察、勒戒執行完畢釋放，由臺灣高雄地方法院檢察署檢察
    官以91年度毒偵字第2724號不起訴處分確定。又於91年間，
    因施用毒品案件，經本院以91年度訴字第3075號判處有期徒
    刑10月確定，於93年8 月7 日縮短刑期執行完畢。另於94年
    間，因施用毒品案件，經本院以94年度訴字第790 號判處有
    期徒刑1 年、4 月，應執行有期徒刑1 年2 月確定，並於95
    年11月19日縮短刑期執行完畢。詎甲○○仍不知悔改，竟基
    於施用第一級毒品之犯意，於99年1 月28日晚間8 時許，在
    其位於高雄市苓雅區○○○路115 號4 樓住處內，以針筒注
    射之方式，施用第一級毒品海洛因1 次後，另基於持有第一
    級毒品之犯意，於同年月29日下午3 時許，在高雄市苓雅區
    ○○○路130 號「高雄市立凱旋醫院」內，以新臺幣500 元
    之代價，向某真實姓名、年籍均不詳綽號「禿頭」之成年男
    子，購買第一級毒品海洛因1 包（含包裝袋，驗前淨重0.08
    公克、驗後淨重0.069 公克），經該綽號「禿頭」之男子交
    付予其收受而持有之。嗣於同日下午3 時40分許，在高雄市
    前鎮區○○○○路21號旁，為警查獲，經徵得其同意採尿送
    驗結果呈嗎啡、可待因陽性反應，並扣得甲○○所持有而尚
    未及施用之上開第一級毒品海洛因1 包，始獲上情。
二、案經高雄市政府警察局前鎮分局移送臺灣高雄地方法院檢察
    署檢察官偵查起訴。
    理  由
一、本件被告甲○○所犯係死刑、無期徒刑、最輕本刑為3 年以
    上有期徒刑以外之罪，其於準備程序中就被訴事實為有罪之
    陳述，經本院告知簡式審判程序之旨，並聽取公訴人及被告
    意見後，合議庭裁定由受命法官獨任進行簡式審判程序，合
    先敘明。
二、訊據被告對於上揭時、地，施用第一級毒品海洛因後，再向
    綽號「禿頭」之男子購買而持有第一級毒品海洛因之事實，
    均坦承不諱；而被告為警查獲所採之尿液檢體，經送高雄立
    市凱旋醫院以酵素免疫分析法及氣相層析質譜儀法檢驗結果
    ，呈現嗎啡、可待因陽性反應，此有該醫院99年2 月25日濫
    用藥物尿液檢驗報告暨高雄市政府警察局前鎮分局查獲煙毒
    麻醉藥品案件犯罪嫌疑人姓名對照表（尿液編號：I-542 號
    ）各1 份附卷可稽；且扣案之白色粉末1 包，經送高雄市立
    凱旋醫院鑑驗之結果，確含有第一級毒品海洛因成分（含包
    裝袋，驗前淨重0.08公克、驗後淨重0.069 公克）無訛，有
    該醫院99年3 月8 日濫用藥物成品檢驗鑑定書1 份在卷可佐
    ，是被告上揭施用第一級毒品，以及持有第一級毒品之犯行
    ，均堪認定，應予依法論科。
三、核被告所為，係犯毒品危害防制條例第10條第1 項之施用第
    一級毒品罪、同條例第11條第1 項之持有第一級毒品罪。被
    告於99年1 月28日晚間8 時許前，持有第一級毒品之低度行
    為，應為其後施用第一級毒品之高度行為所吸收，故不另論
    該部分之持有毒品罪。惟被告於99年1 月29日下午3 時許，
    向綽號「禿頭」之男子購買第一級毒品海洛因之行為，係發
    生在被告前揭施用第一級毒品之後，堪認被告前揭施用第一
    級毒品之犯行，與被告事後向該綽號「禿頭」之男子購買而
    持有第一級毒品之犯行，犯意各別，而應予分論併罰。被告
    前因施用毒品案件，經法院判處有期徒刑1 年、4 月，應執
    行有期徒刑1 年2 月確定，並於95年11月19日縮短刑期執行
    完畢，有臺灣高等法院被告前案紀錄表1 份在卷可佐，是被
    告於有期徒刑執行完畢後，5 年內故意再犯本件有期徒刑以
    上之2 罪，均為累犯，均應依法加重其刑。本院審酌被告前
    因施用毒品案件，經觀察、勒戒程序，由檢察官不起訴處分
    ，再先後2 次因施用毒品案件，均經法院判刑確定，而分別
    於93年8 月7 日、95年11月19日執行完畢後，仍不知悛悔，
    再次施用毒品自戕其身，顯然缺乏戒絕毒品之決心，惟念及
    被告坦承施用及持有第一級毒品之事實，且其持有第一級毒
    品之數量不多，其施用第一級毒品之行為，則未害及他人，
    並斟酌被告之犯罪動機、手段、持有海洛因毒品數量以及被
    告之智識程度等一切情狀，分別量處如主文所示之刑，並就
    判處拘役部分，諭知易科罰金之折算標準。扣案之白色粉末
    1 包，業經高雄市立凱旋醫院鑑驗係屬第一級毒品海洛因無
    訛，已如前述，而包裝袋與其上殘留之毒品，已難以分析剝
    離，應依毒品危害防制條例第18條第1 項前段規定，不問屬
    於犯人與否，併宣告沒收銷燬之，至於送鑑耗損之海洛因粉
    末，既已滅失，自無庸再予宣告沒收銷燬之必要。
據上論斷，應依刑事訴訟法第273 條之1 第1 項、第299 條第1
項前段，毒品危害防制條例第10條第1 項、第11條第1 項、第18
條第1 項前段，刑法第11條、第47條第1 項、第41條第1 項前段
，判決如主文。
本案經檢察官李英霆到庭執行職務。
中    華    民    國    99    年    4     月    30    日
                  刑事第十庭  法  官  高增泓
以上正本證明與原本無異。
如不服本判決，應於收受送達後10日內向本院提出上訴書狀。
中    華    民    國    99    年    4     月    30    日
                              書記官  王淑娟
附錄本判決論罪科刑法條全文：
毒品危害防制條例第10條
施用第一級毒品者，處6月以上5年以下有期徒刑。
施用第二級毒品者，處3年以下有期徒刑。
毒品危害防制條例第11條
持有第一級毒品者，處3 年以下有期徒刑、拘役或新臺幣5 萬元
以下罰金。
持有第二級毒品者，處2 年以下有期徒刑、拘役或新臺幣3 萬元
以下罰金。
持有第一級毒品純質淨重10公克以上者，處1 年以上7 年以下有
期徒刑，得併科新臺幣1 百萬元以下罰金。
持有第二級毒品純質淨重20公克以上者，處6 月以上5 年以下有
期徒刑，得併科新臺幣70萬元以下罰金。
持有第三級毒品純質淨重20公克以上者，處3 年以下有期徒刑，
得併科新臺幣30萬元以下罰金。
持有第四級毒品純質淨重20公克以上者，處1 年以下有期徒刑，
得併科新臺幣10萬元以下罰金。
持有專供製造或施用第一級、第二級毒品之器具者，處1 年以下
有期徒刑、拘役或新臺幣1 萬元以下罰金。

司法院資訊處製作；財團法人民間司法改革基金會備份。
